【裁判字號】    88,易,1078
【裁判日期】    890623
【裁判案由】    詐欺
【裁判全文】
臺灣桃園地方法院刑事判決           八十八年度易字第一七八號
        公訴人  台灣桃園地方法院檢察署檢察官
        被  告  甲○○
右列被告因詐欺案件，經檢察官提起公訴（八十七年度偵字第一四七五五號），本院
判決如左：
        主  文
甲○○意圖為自己不法之所有，以詐術使人將本人及第三人之物交付，處有期徒刑柒
月。
        事  實
一、甲○○明知其並無辦理土地地目變更之能力，竟仍意圖為自己不法之所有，於民
    國八十三年元月間，在桃園縣中壢市○○○街五十九號向乙○○佯稱其有辦法將
    地目為田、溜等土地變更為住宅建地，使乙○○不疑有詐，遂代表桃園縣平鎮市
    ○○段地號二三二號地主（該地地目為溜地，地主簡勝雄、詹達清、黃琳和等人
    原委託呂明勳辦理，呂明勳再委託乙○○），連同新竹縣湖口鄉○○段一八八、
    一八九、一九Ｏ、一九二、一九三、一九三－一、一九三－七、一九四－一、一
    九六號等地號土地（該地地目為田地）所有人劉魏乾之子丙○○一同去找甲○○
    ，甲○○再度向二人表示其有辦法變更田、溜地目為建地，乙○○、丙○○乃分
    別籌措二百四十萬元、一百四十六萬三千四百元（由劉魏乾簽發支票交予乙○○
    ），由乙○○在上址交付給甲○○，要求甲○○將上開土地變更為建地，惟甲○○收取款項後，並未依約辦理變更，甲○○於八十三年五、六月間因無法辦妥地
    目變更，先行退還乙○○二百四十萬元，於八十三年八月三十日基於同前犯意，
    接續向乙○○佯稱關節已打通，乙○○又在上址將二百四十萬元之支票交付甲○○，甲○○仍未依約辦理地目變更，乙○○經事隔多年發現上開土地地目似未變
    更，至此始知受騙。
二、案經乙○○訴請台灣桃園地方法院檢察署檢察官偵查起訴。
        理  由
一、右揭事實，訊據被告甲○○於本院審理時供承不諱，惟辯稱：其與被害人乙○○
    、丙○○都是好朋友，其事情沒辦成，其想解決，有提出房子，立過買賣契約給
    乙○○，但徐某不要，才沒有辦法解法云云，然查右揭事實，業據告訴人乙○○
    、被害人丙○○指訴，指述綦詳，右開地號土地不能變更地目為建地，且未經聲
    請變更地目等節，並據證人即桃園縣平鎮地政事務所之承辦人丁○○及新竹縣新
    湖地政事務所之承辦人余羅梓到庭結證屬實，復有桃園縣平鎮地政事務所八十八
    年六月十七日八八平地三字第二九九五號函、新竹縣新湖地政事務所八十八年七
    月二十一日（八八）新湖地所一字第三七四七號函被告所書立之切結書影本、委
    託書影本、委託協議書影本、地籍圖影本及土地登記簿影本等在卷可稽，被告事
    後雖以曾想提出房子解決一節為辯，惟查被告詐欺取財之行為得手後，其犯罪行
    為已達既遂，並不因事後有無提出解決之案而解免其罪責，且被告所辯上節，又
    為告訴人乙○○所否認，則被告所辯自不得資為被告無詐欺取財之證據，事證明
    確，被告犯行至堪認定，應依法論科。
二、核被告所為，係犯刑法第三百三十九條第一項久詐欺取財罪，其以一詐欺取財行
    為同時侵害二被害人之欑利，觸犯二詐欺取財罪，為想像競合犯，應從一詐欺取
    財罪處斷，被告就詐欺劉士堅部分，為達一詐欺取財之目的，而使劉某交付二百
    四十萬元，被告藉故返還後再接續使劉某交付二百四十萬元，應係一個犯罪之數
    動作，為接續犯，衹論以一罪，起訴書就被告於八十三年八月三十日使劉士堅交
    付二百四十萬元部分之事實漏未記載，惟此部分事實，與起訴部分有接續犯實質
    上一罪之關係，為起訴效力所及，本院得併予審理。爰審酌被告之品行，犯罪之
    動機、目的、手段、所生之危害、所詐得財物之數額、犯罪後迄今並未返還被害
    人財物，亦未與被害人達成和解等一切情狀，量處如主文所示之刑，以示懲儆。
據上論斷，應依刑事訴訟法第二百九十九條第一項前段，刑法第三百三十九條第一項
、第五十五條，罰金罰鍰提高標準條例第一條前段，判決如主文。
本案經檢察官張尹敏到庭執行職務。
中      華      民      國       八十九     年     六     月   二十三   日
                                臺灣桃園地方法院刑事第四庭
                                      法  官  鄭  景  文
右正本證明與原本無異。
如不服本判決，應於判決送達後十日內，向本院提出上訴狀。
                                      書記官  古  玉  琴
中      華      民      國       八十九     年     六     月    三十    日
附論罪科刑依據之法條：
刑法第三百三十九條第一項：
意圖為自己或第三人不法之所有，以詐術使人將本人或第三人之物交付者，處五年以
下有期徒刑、拘役或科或併科一千元（已提高十倍為一萬元）以下罰金。
刑法第三百三十九條第二項：
以前項方法得財產上不法利益或使第三人得之者，亦同。
刑法第三百三十九條第三項：
前二項之未遂犯罰之。


司法院資訊處製作；財團法人民間司法改革基金會備份。
